nl: Huis en tuin > Keuken en eetkamer > Accessoires voor keukenmachines > Accessoires voor diepvriezers: Diepvriesmandjes; Deurpakkingen voor diepvriezers; Deurgrepen voor diepvriezers; Vrieslades; Planken voor diepvriezers; Thermometers voor diepvriezers
sk-SK: Dom a záhrada > Kuchyňa a jedáleň > Príslušenstvo pre kuchynské spotrebiče > Príslušenstvo k mrazničke: Koše do mrazničky; Tesnenia dverí mrazničky; Rukoväte dverí mrazničky; Zásuvky do mrazničky; Poličky do mrazničky; Teplomery do mrazničky
es: Casa y jardín > Cocina y comedor > Accesorios para aparatos de cocina > Accesorios para congeladores: Cestas para congelador; Juntas de la puerta del congelador; Tiradores de la puerta del congelador; Cajones del congelador; Estantes del congelador; Termómetros para congelador
de: Heim & Garten > Küche & Esszimmer > Zubehör für Küchengeräte > Zubehör für Gefrierschränke: Gefrierkörbe; Türdichtungen für Gefrierschränke; Türgriffe für Gefrierschränke; Gefrierschubladen; Gefrierregale; Gefrierthermometer
fr: Maison et jardin > Arts de la table et arts culinaires > Accessoires petit électroménager > Accessoires pour congélateurs: Paniers pour congélateur; Joints de porte de congélateur; Poignées de porte de congélateur; Tiroirs pour congélateur; Clayettes de congélateur; Thermomètres de congélateur
tr: Ev ve Bahçe > Mutfak ve Yemek > Mutfak Aleti Aksesuarları > Dondurucu Aksesuarları: Dondurucu Sepetleri; Dondurucu Kapı Contaları; Dondurucu Kapı Kolları; Dondurucu Çekmeceleri; Dondurucu Rafları; Dondurucu Termometreleri
ro-RO: Casă și grădină > Bucătărie și sufragerie > Accesorii pentru electrocasnice de bucătărie > Accesorii congelator: Coșuri pentru congelator; Garnituri ușă congelator; Mânere ușă congelator; Sertare pentru congelator; Rafturi congelator; Termometre congelator
pt-PT: Casa e jardim > Cozinha e refeições > Acessórios de aparelhos domésticos > Acessórios para congelador: Cestos para congelador; Juntas para porta de congelador; Puxadores para porta de congelador; Gavetas para congelador; Prateleiras de congelador; Termómetros de congelador
pl: Dom i ogród > Kuchnia i jadalnia > Akcesoria do sprzętów kuchennych > Akcesoria do zamrażarek: Kosze do zamrażarek; Uszczelki drzwi zamrażarki; Uchwyty drzwi zamrażarki; Szuflady do zamrażarek; Półki do zamrażarek; Termometry do zamrażarek
vi: Nhà và vườn > Phòng bếp và phòng ăn > Phụ kiện đồ dùng nhà bếp > Phụ kiện tủ lạnh: Ngăn giỏ cho tủ đông; Đệm cửa tủ đông; Tay nắm cửa tủ đông; Ngăn kéo tủ đông; Kệ tủ đông; Nhiệt kế tủ đông
it: Casa e giardino > Cucina e pranzo > Accessori strumenti cucina > Accessori per freezer: Cestini per congelatore; Guarnizioni porta freezer; Maniglie porta freezer; Cassetti del congelatore; Ripiani freezer; Termometri freezer
cs: Dům a zahrada > Kuchyně a jídelny > Kuchyňské spotřebiče – příslušenství > Příslušenství k mrazákům: Koše do mrazáku; Těsnění dvířek mrazáku; Rukojeti dvířek mrazáku; Zásuvky do mrazáku; Police v mrazáku; Teploměry do mrazáku
zh-CN: 家居与园艺 > 厨房/餐厅 > 厨房电器配件 > 冷冻柜/冰柜: 冰柜篮; 冰柜门垫片; 冰柜门把手; 冰柜抽屉; 冰柜架; 冰柜温度计
zh-TW: 居家和庭園 > 廚房與餐廳 > 廚房電器配件 > 冰箱/冷凍櫃配件: 冷凍櫃籃; 冰櫃門墊片; 冰櫃門把手; 冷凍抽屜; 冰櫃架; 冰櫃溫度計
fi: Koti ja puutarha > Keittiö ja ruokailu > Keittiölaitteiden lisätarvikkeet > Pakastustarvikkeet: Pakastinkorit; Pakastimen ovitiivisteet; Pakastimet kahvat; Pakastimen vetolaatikot; Pakastimen hyllyt; Pakastimen lämpömittarit
el: Σπίτι & κήπος > Κουζίνα & τραπεζαρία > Αξεσουάρ οικιακών συσκευών > Αξεσουάρ καταψύκτη: Καλάθια καταψύκτη; Λαστιχάκια πόρτας καταψύκτη; Λαβές πόρτας καταψύκτη; Συρτάρια καταψύκτη; Ράφια καταψύκτη; Θερμόμετρα καταψύκτη
sv: Hem och trädgård > Kök och matsal > Tillbehör till köksapparater > Frystillbehör: Fryskorgar; Packningar till frysdörrar; Frysdörrhandtag; Fryslådor; Fryshyllor; Frystermometrar
pt-BR: Casa e jardim > Produtos de cozinha e aparelhos de jantar > Acessórios para eletrodomésticos de cozinha > Acessórios para freezer: Cestos para freezer; Juntas da porta do freezer; Alças da porta do freezer; Gavetas para freezer; Prateleiras do freezer; Termômetros para freezer
hu: Otthon és kert > Konyha és étkező > Konyhaigép-kiegészítők > Fagyasztókiegészítők: Fagyasztókosarak; Fagyasztóajtó-tömítések; Fagyasztóajtó-fogantyúk; Fagyasztófiókok; Fagyasztópolcok; Fagyasztóhőmérők
th: บ้านและสวน > ห้องครัวและการรับประทานอาหาร > อุปกรณ์เครื่องใช้ในครัว > อุปกรณ์ช่องแข็ง: ตะกร้าตู้แช่แข็ง; ซีลขอบประตูช่องแข็ง; ด้ามจับประตูช่องแข็ง; ลิ้นชักช่องแช่แข็ง; ชั้นวางช่องแข็ง; เครื่องวัดอุณหภูมิช่องแข็ง
hr-HR: Dom i vrt > Kuhinja i blagovaonica > Pribor za kuhinjske aparate > Pribor za zamrzivač: Košare za zamrzivač; Brtve za vrata zamrzivača; Ručke za vrata zamrzivača; Ladice zamrzivača; Police za zamrzivače; Termometri za zamrzivače
bg-BG: Дом и градина > Кухня и трапезария > Аксесоари за кухненски уреди > Аксесоари за фризер: Кошници за фризер; Уплътнения на вратата на фризера; Дръжки на вратите на фризера; Чекмеджета за фризер; Фризерни рафтове; Термометри за фризер
da: Hjem og have > Køkken og spisestue > Køkkenapparater – tilbehør > Tilbehør til frysere: Frysekurve; Pakninger til fryserdøre; Håndtag til fryserdøre; Fryseskuffer; Frysehylder; Frysertermometre
nb: Hjem og hage > Kjøkken og spiserom > Tilbehør til kjøkkenapparater > Tilbehør til frysere: Fryserkurver; Dørpakninger til fryser; Dørhåndtak til fryser; Fryserskuffer; Frysehyller; Frysertermometre
ja: ホーム・ガーデン > キッチン・ダイニング > キッチン家電関連用品 > 冷凍庫関連用品: 冷凍庫用バスケット; 冷凍庫ドアガスケット; 冷凍庫ドアハンドル; 冷凍庫用引き出し; 冷凍庫の棚; 冷凍庫温度計
en: Home & Garden > Kitchen & Dining > Kitchen Appliance Accessories > Freezer Accessories: Freezer Baskets; Freezer Door Gaskets; Freezer Door Handles; Freezer Drawers; Freezer Shelves; Freezer Thermometers
sl-SI: Dom in vrt > Kuhinja in jedilnica > Dodatki za kuhinjske aparate > Dodatki za zamrzovalnik: Košare za zamrzovalnik; Tesnila za vrata zamrzovalnika; Ročaji za vrata zamrzovalnika; Predali za zamrzovalnik; Zamrzovalne police; Termometri za zamrzovalnik
ru: Дом и сад > Кухня и сервировка стола > Аксессуары для кухонной техники > Аксессуары для морозильных камер: Корзины для заморозки; Уплотнители для дверей морозильных камер; Ручки для дверей морозильных камер; Выдвижные ящики морозильной камеры; Полки для морозильных камер; Термометры для морозильных камер
lt-LT: Namai ir sodas > Virtuvė ir valgomasis > Virtuvės prietaisų priedai > Šaldiklių priedai: Šaldymo krepšeliai; Šaldiklių durelių tarpinės; Šaldiklių durelių rankenos; Šaldiklių stalčiai; Šaldiklių lentynos; Šaldiklių termometrai
ko: 가정/원예 용품 > 주방/식탁 > 주방가전 부대용품 > 냉동고 부대용품: 냉동고 바구니; 냉동고 문 틈새막이; 냉동고 문 손잡이; 냉동고 서랍; 냉동고 선반; 냉동고 온도계